臺灣高等法院臺中分院刑事判決　　　　　　　　　九十一年度上易字第一三四三號
　　上　訴　人　臺灣彰化地方法院檢察署檢察官
　　被　　　告　乙○○
右上訴人因被告違反毒品危害防制條例案件，不服臺灣彰化地方法院九十一年度易字
第四二五號中華民國九十一年六月十二日第一審判決（起訴案號：臺灣彰化地方法院
檢察署九十一年度毒偵字第五一五號、第七一九號、第七九一號），提起上訴，及移
送併辦（併辦案號：同署九十一年度毒偵字第一九五０號、第一九五一號），本院判
決如左：
    主    文
原判決撤銷。
乙○○連續施用第二級毒品，累犯，處有期徒刑捌月。
扣案玻璃球管壹支，沒收之。
    事    實
一、乙○○曾於民國八十五年間，因違反麻醉藥品管理條例案件，經臺灣彰化地方法
    院判處有期徒刑五月確定，於八十六年九月二十九日執行完畢；復於八十六年間
    ，因違反麻醉藥品管理條例案件，經臺灣彰化地方法院判處有期徒刑六月確定，
    後入監服刑，嗣於八十七年十二月八日獲假釋，所餘期間交付保護管束，於八十
    八年十月十二日因假釋期滿未經撤銷，視為業已執行完畢。其前因施用毒品案件
    ，經依臺灣彰化地方法院裁定送觀察、勒戒後，認無繼續施用毒品之傾向，由臺
    灣彰化地方法院檢察署檢察官於八十九年八月十日以八十九年度毒偵字第三八八
    四號為不起訴處分確定，再因施用第二級毒品安非他命案件，經臺灣彰化地方法
    院裁定送觀察、勒戒後，認有繼續施用毒品之傾向，除由臺灣彰化地方法院檢察
    署檢察官聲請簡易判決處刑（九十年度毒偵緝字第一三四號，經臺灣彰化地方法
    院於九十年七月十一日以九十年度斗簡字第一八八號判處有期徒刑六月確定），
    並聲請強制戒治獲准，於九十年四月二十四日起送臺灣雲林戒治所強制戒治滿三
    月後，其成效經評定合格，無繼續戒治必要，乃經臺灣彰化地方法院，於九十年
    八月二十四日，以九十年度毒聲字第三二九九號裁定停止戒治，所餘戒治期間付
    保護管束。詎其仍不知悔改，再於保護管束期間，基於施用第二級毒品安非他命
    之概括犯意，自九十一年二月初起至同年三月二十日止，在彰化縣二林鎮工作場
    所等地，以將第二級毒品安非他命置於玻璃瓶內，外以火燒烤產生煙霧，再加以
    吸食之方式，連續施用第二級毒品安非他命多次，平均一周施用一次。嗣先於九
    十一年二月四日及同年三月七日至臺灣彰化地方法院檢察署接受定期尿液檢驗，
    後於九十一年三月二十日十四時許，在彰化縣二林鎮○○路○段挖仔加油站旁，
    因行跡可疑為警盤詰查獲，並扣得其所有供施用安非他命所用之玻璃球管一支，
    始知上情。嗣仍承上開犯意，於九十一年五月一日、及同年五月八日之前某一時
    間，在不詳之處所，各施用第二級毒品安非他命一次，其施用方式亦與前相同。
    嗣先於九十一年五月一日下午三時二十一分許，至北斗分局接受定期調驗，結果
    呈第二級毒品之甲基安非他命陽性反應；復於同年五月八日下午五時四十分許，
    因毒品案為彰化縣警察局二林分局員警拘提執行強制戒治，經徵得其同意採尿液
    送驗，結果亦呈甲基安非他命之陽性反應，始查得上情。
二、案經彰化縣警察局二林分局報告臺灣彰化地方法院檢察署檢察官暨該署檢察官自
    動檢舉偵查起訴暨彰化縣警察局二林分局報告臺灣彰化地方法院檢察署檢察官偵
    查移送併辦。
    理    由
一、右揭犯罪事實，業據被告乙○○於本院審理中供承不諱，並有玻璃球管一支扣案
    可稽。且被告於九十一年二月四日、同年三月七日、同年五月一日及同年五月八
    日至臺灣彰化地方法院檢察署接受定期尿液檢驗，及於九十一年三月二十日十四
    時許獲案後，為警採集其尿液送驗，及至北斗分局接受定期調驗，及於二林分局
    員警拘提執行強制戒治，徵得其同意採尿液送驗，結果均呈安非他命陽性反應，
    有詮昕科技股份有限公司報告編號00000000、00000000、00
    000000號濫用藥物尿液檢驗報告，及彰化縣衛生局九十一年三月二十九日
    、九十一年五月二十日所出具之煙毒尿液檢驗成績書各一件附卷可稽，足徵被告
    前開自白與事實相符，堪以採信。又被告乙○○前因施用毒品案件，經依臺灣彰
    化地方法院裁定送觀察、勒戒後，認無繼續施用毒品之傾向，由臺灣彰化地方法
    院檢察署檢察官於八十九年八月十日以八十九年度毒偵字第三八八四號為不起訴
    處分確定，再因施用第二級毒品安非他命案件，經臺灣彰化地方法院裁定送觀察
    、勒戒後，認有繼續施用毒品之傾向，除由臺灣彰化地方法院檢察署檢察官聲請
    簡易判決處刑（經臺灣彰化地方法院於九十年七月十四日以九十年度斗簡字第一
    八八號判處有期徒刑六月確定），並聲請強制戒治獲准，於九十年四月二十四日
    起送臺灣雲林戒治所強制戒治滿三月後，其成效經評定合格，無繼續戒治必要，
    乃經臺灣彰化地方法院，於九十年八月二十四日，以九十年度毒聲字第三二九九
    號裁定停止戒治，所餘戒治期間付保護管束等情，有該不起訴處分書一件、臺灣
    彰化地方法院檢察署九十年度毒偵緝字第一三四號聲請簡易判決處刑書、臺灣彰
    化地方法院九十年度斗簡字第一八八號判決書及臺灣高等法院被告全國前案紀錄
    表等件在卷可按，被告於五年內再犯本案，係屬三犯，本件事證明確，被告上開
    犯行洵堪認定。
二、核被告乙○○所為，係犯毒品危害防制條例第十條第二項之施用第二級毒品罪。
    被告持有毒品安非他命施用，其持有第二級毒品安非他命之低度行為，已為施用
    第二級毒品安非他命之高度行為所吸收，不另論罪。其先後多次施用第二級毒品
    安非他命之行為，時間密接，觸犯構成要件相同之罪，顯係基於概括犯意所為，
    應依連續犯規定，論以一罪，並加重其刑。公訴人雖未就被告於前開犯罪事實欄
    中，起訴書所漏未記載部分暨於九十一年五月一日、同年五月八日之前某日施用
    第二級毒品安非他命部分起訴，惟此部分與前開有罪部分屬連續犯，為裁判上一
    罪之關係，本院自得就此部分一併審究。末查被告乙○○曾於八十五年間，因違
    反麻醉藥品管理條例案件，經臺灣彰化地方法院判處有期徒刑五月確定，於八十
    六年九月二十九日執行完畢；復於八十六年間，因違反麻醉藥品管理條例案件，
    經臺灣彰化地方法院判處有期徒刑六月確定，後入監服刑，嗣獲假釋，所餘期間
    交付保護管束，於八十八年十月十二日因假釋期滿未經撤銷，視為業已執行完畢
    ，此有臺灣高等法院被告全國前案紀錄表、臺灣彰化地方法院檢察署刑案資料查
    註紀錄表在卷可按，其於受有期徒刑執行完畢後，五年內再犯本件有期徒刑之罪
    ，應論以累犯，並依法遞加重其刑。
三、原審法院判決對被告予以論罪科刑，固非無見，惟查：被告仍於九十一年五月一
    日、八日前之某日施用第二級毒品安非他命，而原審未就此部分加以審究，其事
    實之認定即有違誤。公訴人上訴指摘原判決不當，即有理由。原判決既有上開可
    議之處，自應由本院將原判決撤銷改判。爰審酌被告施用毒品係屬「病態性犯人
    」，現復於臺灣雲林監獄附設戒治處所進行長時間之強制戒治處遇，核與毒品犯
    罪科以刑罰之「特別預防」機制，尚無不同，加以其犯罪之動機及目的在圖一己
    感官上之享受，犯罪手段及犯罪所生危害尚屬平和，犯罪後坦承犯行，態度良好
    等一切情狀，量處如主文第二項所示之刑。扣案之玻璃球管一支，係被告所有並
    供施用第二級毒品安非他命所用之物，業據被告供承在卷，應依刑法第三十八條
    第一項第二款之規定宣告沒收。
四、據上論斷，應依刑事訴訟法第三百六十九條第一項、第三百六十四條、第二百九
    十九條第一項前段、毒品危害防制條例第十條第二項、刑法第十一條前段、第五
    十六條、第四十七條、第三十八條第一項第二款，判決如主文。
本案經檢察官甲○○到庭執行職務。
中      華      民      國      九十一   年       九      月     十一   日
                                  臺灣高等法院臺中分院刑事第三庭
                                        審判長法  官  陳  朱  貴
                                              法  官  廖  柏  基
                                              法  官  胡  忠  文
右正本證明與原本無異。
不得上訴。
                                              書記官  林  世  傑
中      華      民      國      九十一 年       九      月     十二   日
毒品危害防制條例第十條第二項
施用第二級毒品者，處三年以下有期徒刑。                                  Ｋ
